臺灣高雄地方法院刑事判決　　　　　　　　　　　　九十一年度易字第一三三八號
　　公　訴　人　臺灣高雄地方法院檢察署檢察官
　　被　　　告　丙○○
右列被告因竊盜案件，經檢察官聲請簡易判決處刑（九十一年度偵緝字第一六四號號
），本院適用通常程序審理，判決如左：
    主  文
丙○○無罪。
    理  由
一、公訴意旨略以：被告丙○○意圖為自己不法之所有，於民國九十年六月二十六日
    中午一時三十九分許，夥同另一真實年籍姓名均不詳之成年男子，駕駛乙○○所
    有車牌號碼：ＺＣ－五六四０號自小貨車，前往勵群企業股份有限公司（下稱勵
    群公司）位於高雄縣鳳山市○○○路二十三巷九十號之倉庫內，竊取勵群公司所
    有之電纜線（規格：一五０ＰＥＸ，一百公尺；一００ＰＥＸ，三十公尺；六０
    綠色線三十公尺），總價值新台幣（下同）四萬零六百四十元，得手後藏置於前
    開自小貨車內，正欲離去之際，為勵群公司會計甲○○發覺報警，因認被告丙○
    ○涉犯刑法第三百二十條第一項之竊盜罪云云。
二、按犯罪事實應依證據認定之，無證據不得推定其犯罪事實；又不能證明被告犯罪
    者，應諭知無罪之判決；刑事訴訟法第一百五十四條、第三百零一條第一項分別
    定有明文。次按刑事訴訟上證明之資料，無論其為直接或間接證據，均須達於通
    常一般之人均不致有所懷疑，而得確信其為真實之程度，始得據為有罪之認定，
    若其關於被告是否犯罪之證明未能達此程度，而有合理懷疑之存在，致使無從形
    成有罪之確信，根據「罪證有疑，利於被告」之證據法則，即不得遽為不利被告
    之認定，此觀諸最高法院七十六年度臺上字第四九八六號判例意旨甚明。
三、本件公訴人認被告涉犯起訴書所載之犯行，係以案發之時作案用之車牌號碼ＺＣ
    －五六四０號自小貨車確為被告所使用，且被告案發之時理三分頭，身高一百六
    十二公分等情，與證人即勵群公司會計甲○○於檢察官偵訊時證述之歹徒外形特
    徵相符為其論據。訊據被告則堅決否認犯行，辯稱：伊於九十年六月二十六日之
    前幾日，伊雖將車牌號碼ＺＣ－五六四０自小貨車自家中開出，然車子於案發前
    一日晚上被偷，隔天伊在王生明路的水溝旁找到車子，車子玻璃全破了，等語。
    經查：證人甲○○雖於偵查中證稱「竊賊二人都理小平頭，身高不高」等語，然
    經本院傳訊當庭指認被告時，證人明確證稱「身材不像，被告比較胖，歹徒沒有
    那麼矮。」等語（見本院九十一年五月三十日筆錄）。再者，公訴人雖認依一般
    常情，車輛果真失竊，應會向檢警機關報案，惟被告並未報案，且被告所辯汽車
    被竊及尋獲之時點，又未免巧合云云。然該車於失竊之隔日（九十年六月二十六
    日）即在王生明路之水溝旁尋獲，且尋獲時車子之玻璃都壞了等情，業據證人即
    被告之父乙○○於本院證述在卷，核與被告所供情節相符，並有汽車修理估價單
    一紙附卷可憑，而時下亦不乏以偷得之贓車作案之案例，是亦不能僅因被告失車
    未報案及車輛尋獲之時間地點巧合即遽認被告係本件竊盜勵群公司所有之電纜線
    之行為人。綜上所述，依現有證據，尚難形成被告有罪之確信，揆諸首揭法條規
    定及判例說明，應為被告無罪之諭知。
據上論斷，應依刑事訴訟法第第四百五十二條、三百零一條第一項，判決如主文。
中      華      民      國      九十一      年    六    月    二十五    日
    臺灣高雄地方法院刑事庭
                                      法  官    吳  宏  榮
右正本證明與原本無異。
如不服本判決，應於判決送達後十日內，向本院提出上訴狀。
                                      書記官    呂  怜  勳
中      華      民      國      九十一      年    六    月    二十五    日
